臺灣桃園地方法院民事裁定　　　　　　110年度家聲字第206號
聲　請　人　國軍退除役官兵輔導委員會桃園市榮民服務處

法定代理人　徐偉光　


上列聲請人聲請變賣被繼承人王子明遺產事件，本院裁定如下：
    主    文
許可聲請人變賣被繼承人王子明所有如附表所示之不動產。
聲請程序費用由被繼承人王子明之遺產負擔。
    理  由
一、按被繼承人在臺灣地區之遺產，由大陸地區人民依法繼承者
    ，其所得財產總額，每人不得逾新臺幣（下同）2 百萬元；
    第1 項遺產中，有以不動產為標的者，應將大陸地區繼承人
    之繼承權利折算為價額，臺灣地區與大陸地區人民關係條例
    第67條第1 項前段、第4 項前段定有明文。又為清償債權或
    交付遺贈物之必要，管理人經親屬會議之同意，得變賣遺產
    ；親屬會議不能召開或召開有困難時，依法應經親屬會議處
    理之事項，由有召集權人聲請法院處理之，民法第1179條第
    2 項、第1132條亦有明定。又遺產管理人為清償債權、交付
    遺贈物或移交遺產給大陸地區繼承人，有變賣遺產之必要者
    ，應聲請法院許可後辦理，退除役官兵死亡無人繼承遺產管
    理辦法第8 條之1 第1 項另有明文。
二、聲請意旨略以：被繼承人王子明（男，民國00年00月00日生
    ，身分證統一編號：Z000000000號）為大陸來臺受聲請人列
    冊服務之退除役官兵，已於82年12月28日死亡，遺有如附表
    所示之不動產。因被繼承人在臺無繼承人，依臺灣地區與大
    陸地區人民關係條例第68條及退除役官兵死亡無人繼承遺產
    管理辦法第4 條規定，聲請人為被繼承人之法定遺產管理人
    ，依法執行遺產管理人之職務，並經本院以105 年度司家催
    字第132 號為公示催告在案。茲因聲請人所管理被繼承人之
    遺產，已有大陸地區人民王子寬、王照存表示繼承，並經本
    院准予備查在案，故請准聲請人依退輔會不動產標售作業規
    定變賣被繼承人所遺如附表所示之不動產等語。
三、經查，聲請人主張之上揭事實，業據提出被繼承人除戶謄本
    、榮民基本資料、財政部北區國稅局遺產稅逾核課期間案件
    證明書、土地所土地權狀影本、房屋稅籍證明書、本院105
    年度司家催字第132 號民事裁定、公示催告新聞紙、本院10
    6 年12月10日桃院豪家智84聲繼（行政）字第488 號函等在
    卷為證。本件被繼承人為退除役官兵，遺留如附表所示之不
    動產，聲請人為被繼承人之遺產管理人，依法有為被繼承人
    移交遺產之職務，因被繼承人在臺無其他繼承人，該不動產
    即非臺灣地區與大陸地區人民關係條例第67條第4 項但書所
    定不得繼承之標的；又被繼承人在臺無親屬，無法組成及召
    開親屬會議，而現因有大陸地區人民王子寬、王照存聲請繼
    承，依法自應將其繼承權利折算為價額後為遺產之交付。從
    而，聲請人聲請變賣被繼承人遺留如附表所示之不動產，並
    無不合，應予准許。
四、爰裁定如主文。
中    華    民    國   110    年    11    月    30    日
                    家事法庭    法  官  黃裕民
　
附表：
┌──┬──┬───────────────┬─────┐
│編號│財產│         不動產標示           │權利範圍  │
│    │種類│                              │          │
├──┼──┼───────────────┼─────┤
│1   │土地│桃園市○○區○路段0000000地號 │1/3       │
├──┼──┼───────────────┼─────┤
│2   │房屋│桃園市○○區○○路000 巷0000號│全部      │
└──┴──┴───────────────┴─────┘
正本係照原本作成。
如不服本裁定應於送達後10日內向本院提出抗告狀，並應繳納抗
告費新台幣1000元。
中    華    民    國   110    年    11    月    30    日
                                 書記官  趙佳瑜